【裁判字號】    97,訴,1385
【裁判日期】    970819
【裁判案由】    履行契約
【裁判全文】
臺灣臺中地方法院民事判決  97年度訴字第1385號
原      告  台灣菸酒股份有限公司
法定代理人  韋柏韜
訴訟代理人  游琦俊律師
複代理人    林忠宏律師
被      告  建國塑膠工業股份有限公司
法定代理人  乙○○
訴訟代理人  詹仕沂律師
複代理人    甲○○
當事人間履行契約事件，本院於民國97年8月5日言詞辯論終結，
判決如下：
    主    文
被告應給付原告新台幣伍拾陸萬伍仟玖佰零捌元，及自民國九十
七年四月十八日起至清償日止，按年息百分之五計算之利息。
訴訟費用新台幣陸仟壹佰柒拾元由被告負擔。
本判決於原告以新台幣拾玖萬元供擔保後，得假執行。
    事實及理由
甲、程序方面：
    本件於訴訟進行中，原告之法定代理人已變更為韋柏韜，原
    告依民事訴訟法第170條之規定，聲明承受訴訟，核無不符
    ，合先敘明。
乙、實體方面：
一、原告主張：被告自民國94年12月底起至96年5月間向原告承
    攬「易洗樂洗潔精容器」（HDPE瓶）之製造，兩造並訂立6
    份契約書。上開各契約書第2條履約標的均約定：「廠商應
    給付之標的：易洗樂洗潔精容器、750mlHDPE瓶... 個、...
    資源回收處理費。」是被告就有關上開各契約書之履約標的
    中均包括資源回收處理費。查被告就上開應繳納之資源回收
    處理費經原告計算後為新台幣（下同）565,908元，經原告
    屢次催繳，被告均置之不理。嗣該資源回收處理費565,908
    元經原告於97年1月29日向主管機關行政院環境保護署繳納
    完畢，是原告自得依兩造上開契約書第2條之約定請求被告
    返還上開已繳納之資源回收處理費。並聲明：被告應給付
    原告565,908元，及自支付命令繕本送達翌日即97年4 月18
    日起至清償日止，按年息5%計算之利息。願供擔保請准宣
    告假執行。
二、被告則以：關於上開資源回收處理費，原告曾口頭答應由原
    告自己負擔，且基於使用者付費之原則，亦應由原告負擔等
    語置辯。並聲明：原告之訴及假執行之聲請均駁回。
三、本院判斷：
（一）原告主張被告自94年12月底起至96年5月間向原告承攬「
      易洗樂洗潔精容器」（HDPE瓶）之製造，兩造並訂立6份
      契約書。上開各契約書第2條履約標的均約定：「廠商應
      給付之標的：易洗樂洗潔精容器、750mlHDPE瓶... 個、
      ... 資源回收處理費。」上開資源回收處理費合計為565,
      908元，已由原告繳納完畢之事實，有原告所提出之契約
      書、繳費證明單等附卷可憑，復為被告所不爭執，是原告
      之上開主張堪信為真實。
（二）按當事人主張有利於己之事實者，就其事實有舉證之責任
      ，民事訴訟法第277條前段定有明文。本件被告辯稱關於
      上開資源回處理費，原告曾口頭答應由原告自己負擔云云
      ，惟此為原告所否認，是被告自應就此事實負舉證責任。
      經查被告於本院審理時已自承無證據可證明有此事實，是
      被告此部分之抗辯即無由採信。至於被告另辯稱基於使用
      者付費之原則，應由原告負擔云云。惟查，兩造所簽定之
      契約已明文約定資源回收處理費由被告負擔，是被告所辯
      亦委無足採。
四、綜上，原告依據契約法律關係請求被告給付565,908元，及
    自97年4月18日起至清償日止，按年息5%計算之利息，為有
    理由，應予准許。
五、原告陳明願供擔保請求宣告假執行，經核並無不合，爰酌定
    相當擔保金額准許之。
六、訴訟費用負擔之依據：民事訴訟法第78條。
中    華    民    國    97    年    8    月     19    日
                  民事第三庭    法  官  謝慧敏
正本係照原本作成。
如對本判決上訴，須於判決送達後20日內向本院提出上訴狀。
中    華    民    國    97    年    8    月     19    日
                                書記官


司法院資訊處製作；財團法人民間司法改革基金會備份。
